【裁判字號】    98,審易,2833
【裁判日期】    990421
【裁判案由】    竊盜
【裁判全文】
臺灣高雄地方法院刑事判決            98年度審易字第2833號
公  訴  人  臺灣高雄地方法院檢察署檢察官
被      告  乙○○
上列被告因竊盜案件，經檢察官提起公訴（98年度偵字第27726
號），被告就被訴事實為有罪之陳述，經本院告知簡式審判程序
之旨，並聽取被告與公訴人之意見後，本院裁定進行簡式審判程
序，判決如下：
    主  文
乙○○犯攜帶兇器竊盜罪，累犯，處有期徒刑捌月。扣案之扳手
壹支，沒收。
    事  實
一、乙○○前於民國97年間，因詐欺、竊盜案件，經本院以97年
    度審簡字第2369號、97年度審易字第1647號，各判處有期徒
    刑3 月、6 月確定，嗣經裁定定應執行刑有期徒刑7 月確定
    ，並於98年3 月10日執行完畢。詎乙○○不知悔改，竟基於
    意圖為自己不法所有之犯意，於98年9 月14日凌晨0 時40分
    許，攜帶其所有而客觀上得以危害人生命、身體可供兇器使
    用之扳手1 支，徒步行經高雄市○○區○○路181 號前，見
    甲○○（起訴書誤載為何慧怡）所有車號P8U- 557號重型機
    車停放於該處，無人看管，認有機可趁，遂持上開扳手拆卸
    裝設於上開機車車頭兩側之後照鏡，而竊取甲○○所有之機
    車後照鏡2 個得逞。得手後，將之暫置於地上，繼續持上開
    扳手拆解上開機車之龍頭塑膠板。嗣因民眾李榮祥行經該處
    ，發覺乙○○形跡可疑，而騎乘機車至楠梓火車站告知擔任
    巡守任務之黃仲民，經黃仲民報警處理，始當場查獲乙○○
    ，並扣得乙○○所有而供其犯竊盜所用之扳手1 支，以及與
    本件竊盜案件無關之鑰匙1 支。
二、案經甲○○訴由高雄市政府警察局楠梓分局移送臺灣高雄地
    方法院檢察署檢察官偵查起訴。
    理  由
一、本件被告乙○○所犯係死刑、無期徒刑、最輕本刑為3 年以
    上有期徒刑以外之罪，其於準備程序中就被訴事實均為有罪
    之陳述，經法官告知簡式審判程序之旨，並聽取公訴人及被
    告之意見後，本院依刑事訴訟法第273 條之1 第1 項之規定
    ，裁定進行簡式審判程序。
二、訊據被告固不否認有於上揭時間，攜帶扣案之扳手，至高雄
    市○○區○○路181 號前，竊得甲○○所有機車後照鏡之事
    實，僅辯稱：其雖攜帶扣案之扳手至行竊現場，但係徒手竊
    取機車後照鏡，並未使用扣案之扳手行竊云云。惟查，被告
    確曾於上揭時、地，攜帶扣案之板手到場，並竊取機車後照
    鏡2 個得逞一節，業據被告供承不諱，核與證人即被害人甲
    ○○、發覺被告行竊之民眾李榮祥、楠梓派出所巡守任務之
    黃仲民證述情節相符，並有查獲照片6 張，以及贓物認領保
    管單1 紙附卷可稽，復有被告所有供本件竊盜犯罪所用之板
    手1 支扣案可憑，而堪認定。又證人李榮祥於警詢、偵查中
    證稱：「我是因為在高雄市○○區○○路北向南行走，行經
    到建楠路181 號前，看到一名男子（指被告）拿著一支活動
    扳手在對一輛重機車的車頭部位，不知道在做什麼，我就走
    靠近一些看，就看到那個男子拆摩托車的零件」、「（檢察
    官問：確定被告有拿扳手？）答：我確定，我有親眼看到他
    拿在手上，且我有看到他拿著扳手在拆後照鏡，當我們二人
    （我及輔警）回來時，被告還拿著扳手，看到我們才把扳手
    放地上」等語明確，核與黃仲民於警詢證稱：「我‧‧‧到
    高雄市○○區○○路181 號前，看到一名身穿黑色上衣的男
    子，將左手上的扳手丟到地上」等語相符，因被告究係以何
    種方式行竊，與證人李榮祥、黃仲民，毫無利害關係，其等
    2 人應無刻意扭曲事實而為被告不利之陳述，並斟酌證人李
    榮祥前揭證詞，其因不清楚被告從事何事，而特別向前靠近
    觀看，對於被告是否手持扣案扳手行竊，應無發生誤認之狀
    況，而衡情機車把手係以螺絲或相關器具固定於機車車頭上
    ，若非使用工具，難以僅憑人力徒手拔起，本院因認被告確
    有持扣案扳手行竊，被告前揭所辯，無非係卸責之詞，要無
    可採。從而，本案事證明確，被告攜帶兇器竊盜犯行，堪以
    認定，應予依法論科。
三、按刑法第321 條第1 項第3 款之攜帶兇器竊盜罪，係以行為
    人攜帶兇器竊盜為其加重條件，此所謂兇器，其種類並無限
    制，凡客觀上足對人之生命、身體、安全構成威脅，具有危
    險性之兇器均屬之，且祇須行竊時攜帶此種具有危險性之兇
    器為已足，並不以攜帶之初有行兇之意圖為必要，最高法院
    79年臺上字第5253號著有判例可資參照。被告以扣案之扳手
    行竊，而該扳手1 支，為金屬製品，長30公分，材質堅硬，
    業經本院於99年4 月8 日當庭勘驗屬實，是扣案之扳手1支
    ，在客觀上顯足以危害人之生命、身體，依上開判例意旨，
    自屬兇器無訛。故核被告所為，係犯刑法第321 條第1 項第
    3 款之攜帶兇器竊盜罪。被告前因詐盜、竊盜案件，分別經
    法院判處有期徒刑3 月、6 月確定，嗣經裁定定應執行刑有
    期徒刑7 月確定，並於98年3 月10日執行完畢，有臺灣高等
    法院被告前案紀錄表1 份在卷可佐，被告於有期徒刑執行完
    畢後，5 年內故意再犯本件有期徒刑以上之罪，而為累犯，
    應依刑法第47條第1 項規定加重其刑。本院審酌被告前有竊
    盜、詐欺案件，經判刑入獄執行之前科紀錄，已如前述，素
    行不良，而被告正值青年，不思以正當方法賺取財物，竟貪
    圖小利攜帶兇器行竊，破壞他人對財產權之支配，危害社會
    治安，被告雖坦承竊盜事實，但就有無使用扣案扳手行竊，
    飾詞否認，顯無悔意，惟念及被告竊取甲○○所有之後照鏡
    兩個，經濟價值不高，且因遭警即時查獲，而歸還甲○○，
    未擴大甲○○之財產損失，被告雖持扳手行竊，但未持以攻
    擊他人等一切情狀，爰量處如主文所示之刑。扣案之扳手1
    支，係被告所有，此據被告供承在卷，且係供本件竊盜犯罪
    所用之物，爰依刑法第38條第1 項第2 款之規定，併予宣告
    沒收。至於扣案之鑰匙1 支，亦為被告所有，此經被告供承
    在卷，惟無證據顯示與本件竊盜，具有直接關連性，依法自
    不得宣告沒收，附此敘明。
據上論斷，應依刑事訴訟法第299 條第1 項前段，刑法第321 條
第1 項第3 款、第47條第1 項、第38條第1 項第2 款，判決如主
文。
本案經檢察官李英霆到庭執行職務。
中    華    民    國    99    年    4     月    21    日
                  刑事第十庭  法  官  高增泓
以上正本證明與原本無異。
如不服本判決，應於判決送達後10日內，向本院提出上訴狀。
中    華    民    國    99    年    4     月    21    日
                              書記官  王淑娟
附錄本案論罪科刑法條全文：
刑法第321條
犯竊盜罪而有下列情形之一者，處6 月以上、5 年以下有期徒刑
：
  一  於夜間侵入住宅或有人居住之建築物、船艦或隱匿其內而
      犯之者。
  二  毀越門扇、牆垣或其他安全設備而犯之者。
  三  攜帶兇器而犯之者。
  四  結夥三人以上而犯之者。
  五  乘火災、水災或其他災害之際而犯之者。
  六  在車站或埠頭而犯之者。
前項之未遂犯罰之。

司法院資訊處製作；財團法人民間司法改革基金會備份。
